【裁判字號】    98,交聲,303
【裁判日期】    981013
【裁判案由】    聲明異議
【裁判全文】
臺灣屏東地方法院交通事件裁定         98年度交聲字第303號
原處分機關  交通部公路總局高雄區監理所屏東監理站
異  議  人
即受處分人  甲○○
上列受處分人因違反道路交通管理處罰條例案件，對於交通部公
路總局高雄區監理所屏東監理站於民國98年8 月11日所為之處分
（原處分案號：屏監違字第裁82-V00000000號），聲明異議，本
院裁定如下：
    主  文
異議駁回。
    理  由
一、原處分意旨略以：異議人即受處分人甲○○駕駛車牌號碼YT
    -3966 號自用小客貨車，於民國98年6 月8 日11時許，行經
    屏東縣內埔鄉○○路段，因有駕車行經有燈光號誌管制之交
    岔路口闖紅燈之違規情事，經員警當場舉發，嗣原處分機關
    即交通部公路總局高雄區監理所屏東監理站認異議人上開情
    形，違反道路交通管理處罰條例第53條第1 項之規定，裁處
    異議人罰鍰新臺幣（下同）2,700 元，並依同條例第63條第
    1 項之規定記違規點數3 點等語。
二、聲明異議意旨略以：伊於98年6 月8 日11時許，駕車行經舉
    發地點闖越紅燈，是屬無誤。又該路口平日均為閃黃燈，伊
    駕車行經該路口時，以為與平時一樣，只注意左方有無來車
    ，而在到達路口停止線約3 公尺處時，瞬間亮起紅燈，因而
    剎車不及，要剎車時已通過停止線，當時亮起紅燈不到一秒
    的時間，車輛就已通過停止線，要剎車已來不及，伊非故意
    闖越紅燈。另該路口平日僅亮啟黃燈，若舉發員警如變更為
    一般紅綠燈相時，應於前方100 公尺擺放警示標語等語。
三、按汽車駕駛人，行經有燈光號誌管制之交岔路口闖紅燈者，
    處1,800 以上5,400 元以下罰鍰；又汽車駕駛人有第53條情
    形者，記違規點數3 點，道路交通管理處罰條例第53條第1
    項、同條例第63條第1 項分別定有明文。經查：
（一）異議人於上揭時、地駕駛車牌號碼YT-3966 號自用小客貨
      車，在屏東縣內埔鄉○○路段，有燈光號誌之交岔路口闖
      紅燈之情，經警當場攔停掣單舉發之事實，業據異議人於
      自承在卷，並有舉發違反道路交通管理事件通知單及裁決
      書影本各1 份在卷可稽（見本院卷第6 、9 頁），從而，
      本件異議人確有駕駛前開自小客貨車闖紅燈之違規情事，
      應堪認定。
（二）異議人辯稱：舉發地點平常為閃光黃燈號誌，僅於上下班
      及學生上下課時段方亮起紅黃綠燈，伊非故意闖紅燈云云
      。按違反行政法上義務之行為非出於故意或過失者，不予
      處罰，行政罰法第7 條第1 項定有明文。是人民違反法律
      上之義務而應受行政罰之行為，除法律有特別規定時，不
      論故意或過失均應予處罰。是異議人既以明知舉發地點多
      數時間均為閃黃燈號誌，則閃光黃燈表示「警告」，車輛
      應減速接近，注意安全，小心通過（道路交通標誌標線號
      誌設置規則第211 條第1 款參照），故異議人行經舉發地
      點時，若已減速接近，尚不致有剎車不及闖越紅燈或可清
      楚辨識舉發路口號誌已轉換為紅燈之情，異議人自難謂無
      過失，故異議人前開所辯，委不足採。
（三）至異議人辯稱：該處並無於路口前100 公尺處設置警示牌
      警告駕駛人該處之號誌已變更為紅黃綠燈云云。惟遍查相
      關道路交通法規，並未規定員警舉發「闖紅燈」之違規行
      為時必須豎立「該處已變更為紅黃綠燈號誌」之警示牌，
      是異議人所辯洵屬無據，為無理由。
四、綜上所述，異議人於上開時、地，確有駕車行經有燈光號誌
    管制之交岔路口闖紅燈之違規事實明確，原處分機關依道路
    交通管理處罰條例第53條第1 項與第63條第1 項第1 款之規
    定，裁處異議人罰鍰2,700 元，並記違規點數3 點，並無違
    誤，異議人仍執陳詞提起異議，並無理由，應予駁回。
五、爰依道路交通案件處理辦法第19條，裁定如主文。
中    華    民    國    98    年    10    月    13    日
                  交通法庭      法  官  羅森德
以上正本證明與原本無異。
如不服本裁定應於收受送達後5 日內向本院提出抗告書狀敘述抗
告之理由抗告於臺灣高等法院高雄分院。
中    華    民    國    98    年    10    月    13    日
                                書記官  羅永隆


司法院資訊處製作；財團法人民間司法改革基金會備份。
